【裁判字號】    99,交聲,339
【裁判日期】    990830
【裁判案由】    違反道路交通管理處罰條例聲明異議
【裁判全文】
臺灣新竹地方法院交通事件裁定         99年度交聲字第339號
移送機關    交通部公路總局新竹區監理所
異議人即
受處分人    甲○○
上列受處分人因違反道路交通管理處罰條例案件，對於交通部公
路總局新竹區監理所民國99年5 月24日所為之竹監自字第裁50-E
00000000號違反道路交通管理事件裁決書，聲明異議，本院裁定
如下：
    主  文
異議駁回。
    理  由
一、原處分意旨略以：異議人即受處分人甲○○駕駛車牌號碼JZ
    -8627 號自用小客車，於民國99年2 月12日22時許行經新竹
    縣竹北市○○○路東一段與莊敬三路交岔路口時，不慎自後
    方撞擊案外人巫裘所駕駛車牌號碼6277-RY 之自用小客車
    ，嗣新竹縣政府警察局竹北分局六家派出所警員吳子新到場
    處理，並對甲○○進行酒精濃度檢測，測得甲○○呼氣酒精
    濃度高達0.30mg/l，有「汽車駕駛人酒精濃度超過規定標準
    」之違規行為，經警填製竹縣警交字第E00000000 號舉發違
    反道路交通管理事件通知單（下稱舉發通知單），爰依道路
    交通管理處罰條例第35條第1 項第1 款，違反道路交通管理
    事件統一裁罰基準及處理細則第43條、第44條及第67條等規
    定，裁罰異議人罰鍰新臺幣（下同）19500 元整、施以道安
    講習，吊扣駕駛執照12個月等語。
二、聲明異議意旨略以：伊對於伊上開酒醉駕車之事實並不爭執
    ，然上開酒醉駕車之公共危險案件，業經臺灣新竹地方法院
    檢察署檢察官以99年度偵字第1680號為緩起訴處分確定，並
    令伊於緩起訴處分確定後2 個月內向財團法人臺灣更生保護
    會新竹分會捐款3 萬元整，伊既已受緩起訴處分，並已向檢
    察官所指定之上開公益團體支付上開金額，則原處分機關應
    不得重複處罰，爰依法聲明異議，請求撤銷原處分等語。
三、按「受處分人，不服第8 條主管機關所為之處罰，得於接到
    裁決書之翌日起20日內，向管轄地方法院聲明異議。」，同
    條例第87條第1 項定有明文。次按道路交通案件處理辦法所
    稱之交通案件，係指違反道路交通管理處罰條例經公路主管
    機關或警察機關或其聯合設置之裁決機關處罰後，聲明異議
    之案件；又交通法庭認聲明異議不合法律上之程式，且無從
    補正者，應以裁定駁回之，道路交通案件處理辦法第2 條第
    1 款、第18條前段分別著有明文。是依道路交通管理處罰條
    例第87條之規定，得向管轄地方法院聲明異議者，自以經同
    條例第8 條公路主管機關所設置之交通裁決單位或警察機關
    業已裁決處罰之案件方得為之；又上訴係不服判決請求救濟
    之方法，未經下級法院判決之案件，不得向上級法院提起上
    訴，且上訴應於判決後始得為之，上訴人於49年4月2日對於
    被告提起上訴時，該部分尚未判決，縱該部分業於同年5 月
    31日判決，其上訴仍難認為合法（最高法院49年台上字第12
    99號判例意旨可資參照），同理，若係尚未經裁決機關裁決
    ，自不得逕予聲明異議，否則即難認其異議合於法律上之程
    式，且此項法律上程式之欠缺，一經異議人向法院聲明異議
    後，即無從以事後之裁決書予以補正。
四、經查：本件異議人於接獲本起舉發違反道路交通管理事件通
    知單後，未待原處分機關裁決，即逕行於99年5 月5 日誤向
    臺灣新竹地方法院檢察署提出異議（見異議人出具之刑事聲
    明異議狀上所載日期），嗣異議人發現遞狀機關有誤，遂再
    於同年月13日以陳報書狀向臺灣新竹地方法院檢察署陳明，
    方由臺灣新竹地方法院檢察署將本件異議書狀轉呈至本院，
    由本院於99年5 月20日收受；而原處分機關即交通部公路總
    局新竹區監理所係於同年月24日始依法裁決，異議人於原處
    分機關裁決後並未再為任何聲明異議等情，業據異議人到庭
    自承：「（所以你在收到裁決書後，你並沒有再提出異議狀
    了？）是的，我是親自去監理所領裁決書。（經核閱卷宗，
    你在裁決所收到裁決書，並沒有再寫異議狀，有何意見？）
    沒有意見。」等語明確，並有該裁決書、本院收文章附卷足
    憑。茲異議人於上開違反道路交通管理處罰條例案件尚未經
    公路主管機關處罰（裁決）之前，逕行向本院聲明異議，亦
    即異議人對尚未裁決之案件聲明異議，屬裁決前之異議，揆
    諸前揭說明，其異議顯不合法律上之程式，且無從補正，自
    應予以駁回。
五、據上論結，應依道路交通案件處理辦法第18條，裁定如主文
    。
中    華    民    國    99    年    8     月    30    日
                      交通法庭  法  官  蔡川富
以上正本證明與原本無異。
如不服本裁定，應於裁定送達後5日內向本院提出抗告狀。
中    華    民    國    99    年    8     月    30    日
                                書記官  朱苑禎

司法院資訊處製作；財團法人民間司法改革基金會備份。
